臺灣新竹地方法院民事小額判決
111年度竹北小字第266號 
原      告  新光產物保險股份有限公司

法定代理人  吳昕紘  
訴訟代理人  張廷圭  
被      告  謝啟宗  

上列當事人間請求損害賠償(交通)事件，本院於民國111年6月16
日辯論終結，判決如下：
    主  文
被告應給付原告新臺幣伍萬零柒佰零參元，及自民國一一一年五
月七日起至清償日止，按年息百分之五計算之利息。
訴訟費用新臺幣壹仟元由被告負擔。
本判決得假執行。
    事實及理由
壹、程序方面
一、按訴狀送達後，原告不得將原訴變更或追加他訴。但擴張或
    減縮應受判決事項之聲明者，不在此限；民事訴訟法第255
    條第1項第3款定有明文。經查，原告起訴時，原請求被告給
    付原告新臺幣（下同）55,098元及法定遲延利息。嗣於本院
    民國111年6月16日言詞辯論期日當庭減縮請求金額為50,703
    元及法定遲延利息，參酌前開規定，應予准許。
二、本件被告經合法通知，無正當理由，未於言詞辯論期日到場
    ，核無民事訴訟法第386條所列各款情形，爰依原告之聲請
    ，由其一造辯論而為判決。　　
貳、實體方面
一、本件原告主張：被告於110年4月30日14時許，駕駛車牌號碼
    00-0000號自用小客車，行經桃園市○○區○道0號南向70公里5
    00公尺高架內側車道時，因過失撞損原告所承保、訴外人盧
    雅文所有並由第三人徐尉翔駕駛之車牌號碼000-0000號自用
    小客車（下稱系爭車輛），致系爭車輛毀損。又系爭車輛受
    損部分經送廠修復後，其修復費用共計55,098元（含工資費
    用5,250元、塗裝費用14,116元及零件費用35,732元），原
    告已依保險契約賠付被保險人，並依保險法第53條第1項之
    規定取得代位求償權。為此，爰依民法第184條第1項前段、
    第191條之2之規定，提起本件訴訟。並聲明：被告應給付原
    告50,703元，及自起訴狀繕本送達之翌日起至清償日止按年
    息百分之5計算之利息。
二、被告未於言詞辯論期日到場，亦未提出書狀作何聲明或陳述
    。
三、本院之判斷：
（一）原告主張之前開事實，業據其提出行車執照、車損照片、
      國道公路警察局道路交通事故當事人登記聯單、國道公路
      警察局第一公路警察大隊道路交通事故初步分析研判表、
      車險保單查詢列印資料、統一發票、修理費用評估單及代
      位求償同意書（車體險）等影本為證（見本院卷第11至23
      頁），並經本院依職權向內政部警政署國道公路警察局第
      一公路警察大隊調取本件事故之道路交通事故初步分析研
      判表、現場圖、道路交通事故調查報告表（一）（二）、
      談話紀錄表、事故現場照片及錄影光碟等附卷可稽（見本
      院卷第33至48頁）；而被告經合法通知，迄未到場爭執，
      亦未提出任何有利於己之聲明、陳述或證據，以供本院審
      酌，自堪信原告之主張為真實。
（二）按汽車在同一車道行駛時，除擬超越前車外，後車與前車
      之間應保持隨時可以煞停之距離；汽車行駛時，駕駛人應
      注意車前狀況，並隨時採取必要之安全措施，道路交通安
      全規則第94條第1項前段及第3項分別定有明文。查被告於
      上開時地駕駛自小客車行經桃園市○○區○道0號南向70公里
      500公尺高架內側車道時，因未保持行車安全距離、復未
      注意車前狀況，而與其前方之系爭車輛發生碰撞，有前引
      資料附卷可參，且當時亦無不能注意之情形，足認被告對
      於本件車禍之發生，顯有過失，且其過失行為與系爭車輛
      受損之結果間具有相當因果關係，是被告就本件肇事應負
      過失侵權行為責任，洵堪認定。
（三）次按因故意或過失，不法侵害他人之權利者，負損害賠償
      責任；汽車、機車或其他非依軌道行駛之動力車輛，在使
      用中加損害於他人者，駕駛人應賠償因此所生之損害；不
      法毀損他人之物者，被害人得請求賠償其物因毀損所減少
      之價值，民法第184條第1項前段、第191條之2前段及第19
      6 條分別定有明文。本件被告就本件事故之發生有過失，
      應賠償系爭車輛之損害，已如前述，而原告已依保險契約
      理賠保險金予被保險人，揆諸上開規定，原告自得代位行
      使被保險人對被告之請求權。經查，系爭車輛受損之修理
      費用為55,098元，其中包含工資費用5,250元、塗裝費用1
      4,116元及零件費用35,732元，有修理費用評估單在卷可
      參（見本院卷第20至22頁），又本院參酌上開單據所列修
      復及零件更換項目，與系爭車輛受損之情形大致相符，應
      屬修復系爭車輛所必要。惟系爭車輛係於110年1月出廠，
      有原告提出之行車執照影本1件在卷可按（見本院卷第11
      頁），至系爭事故發生時（即110年4月30日）已使用4個
      月（未滿1月以1月計，營利事業所得稅查核準則第95條第
      6款參照），依前揭說明，以新品換舊品而更換之零件，
      自應予以折舊，本院依行政院公布之固定資產耐用年數表
      及固定資產折舊率表，採定率遞減法計算其折舊，即小客
      車之耐用年數為5年，依定率遞減法每年折舊千分之369，
      是系爭車輛更新零件折舊後金額應為31,337元【計算式：
      35,732－（35,732×0.369×4/12）＝31,337】，另關於工資
      費用部分，因無折舊之問題，是以系爭車輛之必要修復費
      用為50,703元（計算式：31,337＋5,250＋14,116＝50,703）
      。是本件原告依保險法第53條第1項規定，代位其被保險
      人請求被告賠償50,703元，洵屬有據，自應准許。
（四）末按給付無確定期限者，債務人於債權人得請求給付時，
      經其催告而未為給付，自受催告時起，負遲延責任。其經
      債權人起訴而送達訴狀，或依督促程序送達支付命令，或
      為其他相類之行為者，與催告有同一之效力；遲延之債務
      ，以支付金錢為標的者，債權人得請求依法定利率計算之
      遲延利息。但約定利率較高者，仍從其約定利率；應付利
      息之債務，其利率未經約定，亦無法律可據者，週年利率
      為百分之5，民法第229條第2項、第233條第1項及第203條
      分別定有明文。據此，原告請求被告給付自起訴狀繕本送
      達翌日即111年5月7日（見本院送達證書）起至清償日止
      ，按年息5%計算之利息，亦無不合，應予准許。
（五）從而，原告依保險代位及侵權行為損害賠償之法律關係，
      起訴請求被告給付50,703元及自111年5月7日起至清償日
      止，按年息5%計算之利息，為有理由，應予准許。
四、本件係適用小額訴訟事件為被告敗訴之判決，爰依民事訴訟
    法第436之20條規定職權宣告假執行，並依民事訴訟法第436
    之19條第1項、第78條規定，於判決時確定訴訟費用1,000元
    ，應由被告負擔。
中　　華　　民　　國　　111 　年　　7 　　月　　14　　日
                  竹北簡易庭  法  官  張詠晶
以上正本係照原本作成。
如對本判決上訴，非以其違背法令為理由不得為之，且須於判決
送達後二十日內以上訴狀記載上訴理由向本院提出上訴狀。
如委任律師提起上訴者，應一併繳納上訴審裁判費。
中　　華　　民　　國　　111 　年　　7 　　月　　14　　日
                              書記官  陳佩瑩